臺灣高等法院臺中分院刑事判決　　　　94年度上訴字第2266號
上　訴　人
即　被　告　乙○○
上列上訴人因毒品危害防制條例案件，不服臺灣彰化地方法院94
年度訴字第1451號中華民國94年10月5日第一審判決 （起訴案號
：臺灣彰化地方法院檢察署94年度毒偵字第3774、3929號；併案
案號：94年度毒偵字第5416號），提起上訴，本院判決如下：
    主  文
原判決撤銷。
乙○○連續施用第一級毒品，累犯，處有期徒刑拾月，扣案之海
洛因壹包（淨重0．09公克） 沒收銷燬之；裝海洛因之空塑膠袋
壹只沒收。
    事  實
一、乙○○前於民國93年間，因竊盜案件，經臺灣雲林地方法院
    以93年度虎簡字第214號刑事簡易判決，判處有期徒刑5月確
    定，甫於94年2月4日易科罰金執行完畢。其另因施用毒品案
    件 ，經台灣彰化地方法院以92年度毒聲字326號裁定，令入
    戒治處所施以強制戒治，後因成效評定合格，經檢察官聲請
    停止戒治後，再以92年度毒聲字第1512號裁定停止戒治，所
    餘戒治期間付保護管束，惟其後因故另經同法院以92年度毒
    聲字第2462號裁定撤銷停止戒治，再執行強制戒治，甫於93
    年11月20日執行期滿釋放。詎其仍不知悔改，復於強制戒治
    期滿釋放後五年內，基於施用第一級毒品海洛因之概括犯意
    ，自94年6月中旬某日起，至94年8月26日止，在彰化縣彰化
    市○○里○○街33號住處，以注射方式（針筒均已丟棄），
    連續施用第一級毒品海洛因多次。嗣於(一)94年6月20日下午6
    時39分許，在彰化縣警察局彰化分局為警採尿送驗後，呈嗎
    啡陽性反應。(二)94年7月21日下午7時許，經警持搜索票至彰
    化縣彰化市○○路○段502號搜索，適乙○○亦在該現場，經
    其同意採尿送驗後，呈嗎啡及甲基安非他命陽性反應（就其
    施用第二級毒品部分，由檢察官另為處理）。並扣得非乙○
    ○所有之針筒二支、空塑膠袋一只。(三)94年7月24日下午6時
    45分許 ，在彰化縣彰化市○○路○段與華山路口，因行蹤可
    疑遭警盤查，查獲其所有供其施用之海洛因1包 （淨重0.09
    公克；空包裝重0.25公克），且經警採尿送驗後，呈嗎啡陽
    性反應。 (四)又於94年8月28日23時30分許，在彰化市○○市
    ○○路口，與友人薛景勝被警查獲，採尿送鑑，呈嗎啡陽性
    反應（另自薛景勝身上扣得海洛因一包）。
    理  由
一、上訴人即被告乙○○（下稱被告）上開施用第一級毒品海洛
    因之犯行，業據其於原審法院及警詢時自承不諱。此外，並
    有(一)列管毒品人口尿液檢體採集送驗紀錄表1紙 （見3929號
    毒偵卷第12頁） 。(二)詮昕科技股份有限公司94年6月29日濫
    用藥物尿液檢驗報告1紙 （見3929號毒偵卷第13頁）。(三)彰
    化縣警察局員林分局 94年7月21日委託檢驗尿液代號與真實
    姓名對照認證單1紙（見4086號毒偵卷）。(四)彰化縣衛生局9
    4年8月1日煙檢字第943152號煙毒尿液檢驗成績書1紙（見40
    86號毒偵卷）。(五)彰化縣警察局彰化分局委託檢驗尿液代號
    與真實姓名對照認證單1紙（見3774號毒偵卷第19頁） 。(六)
    彰化縣衛生局94年8月1日煙檢字第943141號煙毒尿液檢驗成
    績書1紙（見3774號毒偵卷第37頁）。(七)彰化縣衛生局94年9
    月5日煙檢字第943755號煙毒尿液檢驗成績書1紙（見5416號
    毒偵卷第13頁）。(八)海洛因1包，淨重0．09公克，空包裝重
    0.25公克，有法務部調查局94年9月30日調科壹字第1400120
    62號鑑定通知書可憑（見原審卷第33頁）。(九)臺灣高等法院
    被告前案紀錄表。被告施用第一級毒品海洛因之犯行，事證
    明確，可以認定。
二、被告施用第一級毒品海洛因之犯行，核犯毒品危害防制條例
    第10條第1 項之施用第一級毒品罪。被告所為數施用海洛因
    之行為，時間緊接，所犯罪名相同，顯係出於概括之犯意為
    之，為連續犯，爰依刑法第五十六條之規定以一罪論，並加
    重其刑。本件檢察官移送併案審理被告施用海洛因部分，與
    起訴書犯罪事實所記載之施用第一級毒品犯行，既有連續犯
    之裁判上一罪關係，為起訴效力所及，本院自應併予審理。
    被告於93年間，因竊盜案件，經臺灣雲林地方法院以93年度
    虎簡字第214號，判處有期徒刑5月確定，甫於94年2月4日易
    科罰金執行完畢，此有台灣高等法院被告前科記錄表可憑，
    五年以內再犯本案之罪，應依累犯規定加重其刑。
三、原審認被告犯罪事證明確，對被告論處罪刑，固非無見。但
    被告被查扣海洛因，淨重0.09公克，原審判決認扣案之海洛
    因毛重0.3公克，認事未洽。又被告施用海洛因至94年8月26
    日，原審認定被告施用海洛因至94年7月23日，對於檢察官9
    4年11月1日移送併辦部分，未及審究，亦有未洽。被告上訴
    指摘原審判決對被告有利之證據漏未審酌，指摘原審判決不
    當，其上訴為無理由。但原審判決既有上開瑕疵，自應由本
    院撤銷改判。爰審酌被告犯罪之動機、目的、手段，犯罪時
    所受之刺激及其品性、生活狀況、智識程度、犯罪所生之損
    害，及犯罪後態度等一情狀，量處如主文所示之刑。扣案之
    海洛因淨重0.09。沒收銷燬之；裝海洛因之空塑膠袋一只，
    是被告所有供犯罪所用之物，業據被告陳明，應依法諭知沒
    收。
四、被告經合法傳喚，無正當理由不到庭，爰不待其陳述逕行判
    決。
五、應依刑事訴訟法第371條、369條第1項前段、第364條、第29
    9條第1項前段，毒品危害防制條例第10條第1項、第18條第1
    項前段，刑法第11條前段、第56條、第47條、第38條第1 項
    第2款，判決如主文。
本案經檢察官甲○○到庭執行職務。
中　　華　　民　　國　　94　　年　　12　　月　　14　　日
              刑事第九庭  審判長法  官  陳  筱  珮
                                法  官  康  應  龍
                                法  官  趙  春  碧
上列正本證明與原本無異。
如不服本判決應於收受送達後十日內向本院提出上訴書狀，其未
敘述上訴之理由者並得於提起上訴後十日內向本院補提理由書（
均須按他造當事人之人數附繕本）。
                                書記官  胡  美  娟
中　　華　　民　　國　　94　　年　　12　　月　　16　　日
                                                      Ａ
